臺灣新竹地方法院刑事判決
109年度易字第938號
公  訴  人  臺灣新竹地方檢察署檢察官
被      告  葉國淼




上列被告因毀損等案件，經檢察官提起公訴（109年度偵字第912
8號），被告於本院準備程序中，就被訴事實為有罪之陳述，經
本院告知被告簡式審判之旨，並聽取檢察官及被告之意見後，進
行簡式審判程序，並判決如下： 
    主  文
葉國淼犯恐嚇危害安全罪，共貳罪，均累犯，各處有期徒刑參月，如易科罰金，均以新臺幣壹仟元折算壹日。應執行有期徒刑肆月，如易科罰金，以新臺幣壹仟元折算壹日。
    事實及理由
一、本件犯罪事實及證據，除證據欄應補充「被告於本院準備程
    序及審理中坦承犯行」外，餘均引用檢察官起訴書之記載（
    如附件）。 
二、論罪科刑
（一）被告葉國淼行為後，刑法第305 條業於108 年12月25日修
      正公布，自108 年12月27日起生效施行，惟此次修正僅將
      上開條文之罰金數額調整換算後予以明定，罰金數額實質
      上並未變動，自不生新舊法比較適用問題，應逕予適用上
      開條文現行之規定。核被告就附件犯罪事實一所為，係犯
      刑法第305 條之恐嚇危害安全罪；被告就附件犯罪事實二
      所為，係犯刑法第305 條之恐嚇危害安全罪、同法第354
      條之毀損罪。就被告係以一行為同時觸犯恐嚇罪及毀損罪
      （被告毀損告訴人鐵捲門及車輛部分，經告訴人撤回告訴
      ，此部分不另為公訴不受理，詳如後述），為異種想像競
      合犯，應依刑法第55條之規定，從一重之恐嚇罪處斷。被
      告所犯上開2次恐嚇危害安全罪間，犯意各別，行為互殊
      ，應予分論併罰。
（二）被告葉國淼前㈠於90年間，因強盜案件，經本院90年度訴
      字第365號判決判處有期徒刑7 年2 月確定；㈡又於91年間
      ，因違反槍砲彈藥刀械管制條例案件，經本院90年度訴字
      第415 號判決判處有期徒刑2 年8 月（嗣減刑為1 年4 月
      ），併科罰金10萬元確定；㈢再於91年間，因強盜案件，
      經本院91年度訴字第388 號判決判處有期徒刑7 年1 月，
      被告不服提起上訴，經臺灣高等法院92年度上訴字第3976
      號判決上訴駁回，又經被告提起上訴，更據最高法院93年
      度台上字第2901號判決上訴駁回確定。㈠至㈢之罪復據本院
      96年度聲減字第770 號裁定定應執行有期徒刑15年6 月確
      定，被告於101 年8 月16日縮短刑期假釋出監，至105 年
      12月21日有期徒刑所餘刑期內假釋未經撤銷，以已執行論
      ，此有臺灣高等法院被告前案紀錄表在卷可稽，被告執行
      完畢後5 年內故意再犯本案有期徒刑以上之數罪，應屬累
      犯，本院考量被告前已有違反槍砲彈藥刀械管制條例、強
      盜等暴力犯罪之前案記錄，卻仍再為本件持有具有殺傷力
      之槍彈及恐嚇之犯行，顯見其再犯率甚高，刑罰反應力薄
      弱，先前所處之刑罰難收矯治之效，況被告之舉對於社會
      治安、居家安寧危害甚鉅，犯罪情節實屬重大，依釋字第
      775 號解釋意旨，本院認均應完全適用刑法第47條第1 項
      之規定加重其刑。
（三）爰審酌被告為本案2次犯行，致告訴人心生畏懼，造成其
      生活及內心巨大陰影及壓力，被告所為實值非難，兼衡被
      告素行、國中肄業之智識程度、入監前從事化工工作、家
      庭經濟狀況小康、犯罪之動機、目的、手段、情節，犯後
      坦承犯行等一切情狀，量處如主文所示之刑及其應執行之
      刑並諭知易科罰金折算標準，以資懲儆。
三、不另為公訴不受理之諭知：公訴意旨認被告葉國淼於109年1
    月15日凌晨零時許，持裝有白色油漆、紅色油漆之玻璃瓶，
    至溫吉捷位於新竹縣○○鄉○○街000號之住處前，將裝有紅白
    油漆之玻璃瓶擲向其大門，致鐵捲門及停放門口之車號000-
    0000號自用小客車、551-JDD號機車受到油漆之波及而不堪
    使用，足生損害於告訴人溫吉捷，另涉犯刑法第354 條之毀
    損罪嫌部分，業經告訴人於110 年2 月26日具狀撤回毀損罪
    之告訴，此有聲請撤回告訴狀1 份附卷可稽（見本院卷第47
    頁），原應就此部分為公訴不受理之諭知，惟公訴意旨既認
    此部分與上揭恐嚇罪部分具有想像競合犯之裁判上一罪關係
    ，本院爰不另為不受理之諭知，附此敘明。 　
四、據上論斷，應依刑事訴訟法第273條之1第1項、第299條第1
    項前段、第310條之2、第454條第2項，判決如主文。
本案經檢察官林奕彣提起公訴，檢察官陳中順到庭執行職務。
中　　華　　民　　國　　110 　年　　3 　　月　　19　　日
                  刑事第十一庭  法　官　 李毓華
如不服本判決應於收受本判決後20日內向本院提出上訴書狀，上
訴書狀應敘述具體理由。上訴書狀未敘述上訴理由者，應於上訴
期間屆滿後20日內補提理由書狀於本院（均須按他造當事人之人
數附繕本）「切勿逕送上級法院」。
中　　華　　民　　國　　110 　年　　3 　　月　　19　　日
                                書記官   張懿中
附錄本案論罪科刑法條全文：
刑法第305條
以加害生命、身體、自由、名譽、財產之事恐嚇他人，致生危害
於安全者，處二年以下有期徒刑、拘役或九千元以下罰金。
刑法第354條
毀棄、損壞前二條以外之他人之物或致令不堪用，足以生損害於
公眾或他人者，處 2 年以下有期徒刑、拘役或 1 萬 5 千元以
下罰金。
（附件）
臺灣新竹地方檢察署檢察官起訴書　　
                                     109年度偵字第9128號
　　被　　　告　葉國淼　男　50歲（民國00年0月00日生）
　　　　　　　　　　　　住新竹縣○○鄉○○路0段000巷00弄
　　　　　　　　　　　　00號（另案在法務部○○○○○○○                        執行）
　　　　　　　　　　　　國民身分證統一編號：Z000000000號
上列被告因恐嚇等案件，業經偵查終結，認應該提起公訴，茲將
犯罪事實及證據並所犯法條，分敘如下：
        犯罪事實
一、葉國淼透過友人介紹認識溫吉捷，於民國108年7月間受溫吉
    捷之委託向徐永明催討徐永明積欠溫吉捷之債務新臺幣170
    萬元。葉國淼因向徐永明催討債務不成，於108年12月20日
    相約與溫吉捷碰面，溫吉捷於是搭乘葉國淼友人所駕駛之車
    輛，當時葉國淼坐在車輛之左後座，溫吉捷坐在右後座。葉
    國淼開口向溫吉捷借款遭拒，葉國淼掏出槍枝（未扣案），
    提議一起向徐永明催討債務，亦遭溫吉捷拒絕，葉國淼不悅
    之下，恫嚇溫吉捷稱：如果不與其同去向徐永明討債，屆時
    就要向警供稱係其教唆開槍，溫吉捷遭恫嚇後心生恐懼，央
    求下車，葉國淼不予同意，溫吉捷於是乘車輛行經湖口鄉達
    生路橋前停等紅燈之際，自行開車門欲離去，此時葉國淼承
    上開犯意立即下車，右手持手槍，左手抓住溫吉捷之領口衣
    領，對其恫嚇：信不信我開槍，然後迅即朝地上發射一槍，
    當時駕駛之友人亦下車與葉國淼一起拉扯溫吉捷，不讓其離
    去。適經過該處之車行友人見狀通知甘立昌駕車前來搭救，
    葉國淼始放手讓溫吉捷搭乘甘立昌所駕駛之車輛離去。
二、葉國淼為溫吉捷處理債務曾於109年1月2日持槍至徐永明住
    處前開槍（持槍恐嚇部分業經法院有罪判決確定），卻未獲
    得溫吉捷給予任何利益，心生不滿，於是基於恐嚇危害於安
    全及毀損之犯意，於109年1月15日凌晨零時許，持裝有白色
    油漆、紅色油漆之玻璃瓶，至溫吉捷位於新竹縣○○鄉○○街00
    0號之住處前，將裝有紅白油漆之玻璃瓶擲向其大門，致鐵
    捲門及停放門口之車號000-0000號自用小客車、551-JDD號
    機車受到油漆之波及而不堪使用。
三、案經溫吉捷訴由法務部調查局桃園市調查處報告偵辦。
        證據並所犯法條
一、證據清單及待證事實
    （一）被告葉國淼於調詢及偵查中不利己供述：證明受溫吉
           捷委託代為向債務人徐永明催討債務，並於犯罪事
          實
          一之時間、地點，有與溫吉捷碰面借款之事實。
    （二）證人溫吉捷於調詢及偵查中之證述：上開犯罪事實。
           
    （三）證人甘立昌於偵查中之證述：證明犯罪事實一之時 
          間、地點，見到被告持槍抓住溫吉捷領口不讓其離去
          之事實。
    （四）證人蔡怡婷於調詢及偵查中之證述：證明犯罪事實二
                     部分。
   （五）證人彭秋娥於偵查中之證述：證明犯罪事實二部分。
   （六）證人溫吉鴻於偵查中之證述：證明犯罪事實二部分。
   （七）鐵捲門、汽車、機車受油漆毀損之照片數幀：證明   
                  犯罪事實二部分。
二、核被告葉國淼所為，係犯刑法第305條、354條之恐嚇、毀損
    罪嫌。被告犯罪事實二部分，以一行為同時觸犯恐嚇與毀損
    罪，請從一重論處恐嚇罪。被告兩次恐嚇犯行，犯意個別，
    罪名互異，請予以分論併罰。
三、依刑事訴訟法第251條第1項提起公訴。
  　此　致
臺灣新竹地方法院
中　　華　　民　　國　 109　　年　　11　　月　　3 　　日
　　　　　　　　　　　　　　　檢  察  官 林鳳師
本件正本證明於原本無異
中　　華　　民　　國　 109　  年　  11    月　  11    日
                              書  記  官   
附錄本案所犯法條全文
 中華民國刑法第304條
以強暴、脅迫使人行無義務之事或妨害人行使權利者，處 3 年
以下有期徒刑、拘役或 9 千元以下罰金。
前項之未遂犯罰之。

中華民國刑法第305條
以加害生命、身體、自由、名譽、財產之事恐嚇他人，致生危害
於安全者，處 2 年以下有期徒刑、拘役或 9 千元以下罰金。

中華民國刑法第354條
毀棄、損壞前二條以外之他人之物或致令不堪用，足以生損害於
公眾或他人者，處 2 年以下有期徒刑、拘役或 1 萬 5 千元以
下罰金。